Inventaris van het archief van de Commandant der Zeemacht in de Nederlandse Antillen, sinds 1986 in het Caraïbisch Gebied en de onder dit bevel ressorterende onderdelen van de Koninklijke Marine, 1946-1989
Nationaal Archief, Den Haag
- STAF COMMANDANT DER ZEEMACHT IN DE NEDERLANDSE ANTILLEN, SINDS 1986 COMMANDANT ZEEMACHT IN HET CARAÏBISCH GEBIED, 1
  - Stukken betreffende bijzondere onderwerpen, 1.2
    - Territoriale verdediging, 1.2.13
      - Verbindingen en communicatie, 1.2.13.8
        - Stukken betreffende het wijzigen van een regeling inzake de te volgen procedure bij het uitvallen van het Regionaal Commandonet NA., 1978 - 1979; 901; omslag
        - Stukken betreffende de aanbieding van kwartaalrapportages inzake verbindingen van de onder het CZMNA vallende onderdelen en schepen., 1978 - 1987; 902-903; 2 pakken
          - 1978-1983, 902
          - 1984-1987, 903
        - Stukken betreffende de concept-Regeling Taakovername PJC/PJK., 1979; 904; omslag
        - Conceptregeling wederzijdse taakovername tussen het Hoofdradiostation Nederlandse Antillen en Curaçao Radio (Landsradio en Telegraafdienst) door de stafofficier Verbindingen teneinde de verbindingen zoveel mogelijk te garanderen., 1980; 905; stuk
        - Stukken betreffende de behoeftestelling van extra verbindingsapparatuur ten behoeve van mariniersoefeningen in bataljonsverband., 1981 - 1982; 906; omslag
        - Stukken betreffende het maken van een vaste verbinding tussen de Centrale Politie-Verbindingspost Rio Canario en het Marine-Verbindingscentrum Curaçao op MBP., 1981 - 1982; 907; omslag
        - Besprekingsverslag over de RCDNA gehouden op 1 juni., 1982; 908; stuk
        - Stukken betreffende de tekortkomingen van de aanwezige ontvangers bij de RCDNA in verband met de registratie van onder meer de bewegingen van de Venezolaanse krijgsmacht., 1982; 909; omslag
        - Stukken betreffende de analyse van de totale behoefte en de implementatie van VHF-apparatuur in het Caraïbisch gebied., 1982 - 1983; 910; omslag
        - Brief van de CMS ter ondersteuning van het verzoek van de CZMNA tot aanschaf van een VHF-scanner voor de RCDNA., 1983; 911; stuk
        - Stukken betreffende commentaar op het verslag verbindingen van de oefening Landfase., 1984 - 1985; 912; omslag
        - Stukken betreffende de totstandkoming van het verslag van het werkbezoek van het hoofd van het Bureau Logistiek bij het Hoofdkwartier Korps Mariniers (HBULOG HKKM)., 1985; 913; omslag
        - Stukken betreffende de besprekingsverslagen inzake communicatie-apparatuur op de NA en Aruba., 1986; 914; omslag
        - Brief van de stafofficier Verbindingen aan de Afdeling Verbindingen bij de MAS betreffende de taakovername tussen de KM en de Landsradiodienst (LRD)., 1987; 915; stuk
        - Stukken betreffende de ontvangst van de kwartaalrapportage inzake onder bevel staande marinierseenheden volgens het operationeel management informatiesysteem (OPMIS)., 1988; 916; omslag
        - Stukken betreffende de opheffing van de Radio Controledienst in de Nederlandse Antillen., 1988 - 1989; 917; omslag
        - Stukken betreffende de aanbieding van kwartaalrapportages verbindingen over het 4e kwartaal 1988 - 3e kwartaal 1989., 918; omslag
      - Informatie en Inlichtingendiensten, 1.2.13.9
        - Stukken betreffende het verstrekken van inlichtingen aan de BDZ over de schutterij in de NA., 1952; 919; omslag
        - Stukken betreffende het verwerven van inlichtingen na een incident tussen een vliegtuig van de Koninklijke Luchtvaart Maatschappij en oorlogsschepen van de Amerikaanse Marine., 1953; 920; omslag
        - Stukken betreffende havengegevens in het Caraïbisch gebied., 1965 - 1966; 921; omslag
        - Format van de tactische Weer- en Terreinstudie van Aruba en Curaçao, toegezonden door de CMARNSNA., 1970; 922; stuk
        - Stukken betreffende patrouillevluchten in het Caraïbisch gebied in het kader van de Netherlands Antilles Bilateral Surveillance Procedures., 1970; 923; omslag
        - Inlichtingen inzake de gezagsverhoudingen, taken en bevoegdheden en de rechtspositie betreffende de Nationale Reserve en studentenweerbaarheidskorpsen in verband met de vaststelling van de toekomstige status van het VKC., 1973; 924; omslag
        - Inlichtingen betreffende Cubaanse strijdkrachten ter ondersteuning van surveillance opdrachten toegezonden door het hoofd Marine Inlichtingendienst., 1979; 925; omslag
          Openbaarheid beperkt tot 01-01-2054
        - Stukken betreffende het verstrekken van informatie omtrent de ervaringen van in het Caraïbisch gebied gestationeerde mariniers met de zogenaamde Coltmax MK 16 (vuurwapen)., 1988; 926; omslag
        - Brief van het plaatsvervangend hoofd van de Marine Inlichtingendienst (MID) te Den Haag met het verzoek om de stafofficier Inlichtingen geregelder werkzaam te doen zijn op St. Maarten ter uitbreiding van het informantenbestand. 1989 stuk, 927
      - Beveiliging en bewaking, 1.2.13.10
        - Stukken betreffende het plaatsen, in kaart brengen, gebruiken en verwijderen van netversperringen., 1944 - 1955; 928; pak
          Bevat 19 kaarten en 7 tekeningen.
        - Instructie van de beveiligingsonderofficier van legeringsplaats Waterfort., 1951; 929; stuk
        - Stukken betreffende de vaststelling van beveiligingsvoorschriften voor persvertegenwoordigers aan boord van schepen., 1953 - 1954; 930; omslag
        - Beveiligingsrapporten., 1958 - 1972; 931-941; 9 omslagen en 2 stukken
          - MSKSUF 2e kwartaal 1958, 1958, 931; stuk
          - MSKSUF 1e kwartaal 1969 - 3e kwartaal 1971, 1969 - 1971, 932
          - MSKSAV 1e kwartaal 1969 - 3e kwartaal 1971, 1969 - 1971, 933
          - MBP 1e kwartaal 1969 - 3e kwartaal 1971, 1969 - 1971, 934
          - Squadron no. 1 1e kwartaal 1969 - 3e kwartaal 1971, 1969 - 1971, 935
          - Hr.Ms. Amsterdam 1e en 2e kwartaal 1969, 1969, 936
          - Hr.Ms. Friesland 3e kwartaal 1970 - 1e kwartaal 1971, 1971, 937
          - Hr.Ms. Groningen 2e - 4e kwartaal, 1971 - 1972, 938
          - Hr.Ms. Luymes 1e kwartaal 1970 - 3e kwartaal 1971, 1970 - 1971, 939
          - Hr.Ms. Overijssel 1e en 2e kwartaal, 1970, 940
          - Hr.Ms. Rotterdam 4e kwartaal 1969, 1970, 941; stuk
        - Stukken betreffende de uitzending van Hr.Ms. Luymes naar Suriname., 1964 - 1965; 942; omslag
        - Stukken betreffende het controleren van de scheepvaart op de Corantijn-rivier in Suriname door schepen van de KM., 1964 - 1968; 943; omslag
        - Rapport "Nederlands-Antilliaanse betrekkingen", waarbij de nadruk gelegd wordt op de verhoudingen van Nederland met Venezuela, met bijlagen., 1970; 944; pak
        - Operatieorder nr. 1/73 van de commandant van Hr.Ms. Drenthe, alsmede wijzigingen betreffende bestrijdingsmaatregelen tegen mogelijke sabotagedaden tegen raffinaderijen., 1973 - 1974; 945; omslag
        - Stukken betreffende het verscherpen van de beveiliging van olieraffinaderijen en vliegvelden in de NA tegen dreigende terroristische acties., 1974; 946; omslag
          Openbaarheid beperkt tot 01-01-2049
        - Stukken betreffende het inschakelen van Antilliaanse dienstplichtigen bij de bewaking van Fort Amsterdam op Curaçao., 1975; 947; omslag
        - Stukken betreffende de aanpassing van de bewaking en beveiliging van de gouverneur van de NA in verband met het opheffen van de AMPNA., 1976 - 1988; 948; omslag
        - Stukken betreffende de plannen tot beveiliging en bescherming van boorinstallaties op de Saba Bank., 1977; 949; omslag
        - Brief van de commandant van het Detachement Curaçao betreffende de taakstelling en middelen van bewakingspelotons., 1985; 950; stuk
        - Stukken betreffende de infrastructuurplanning benodigd voor beveiliging en bewaking van objecten., 1985; 951; omslag
        - Stukken betreffende de behoeftestelling aan beveiligingsmiddelen inzake het optimaliseren van de beveiliging van hangars van het Hato-complex., 1986; 952; omslag
        - Stukken betreffende het onderzoek naar het beheer van en ruimtebehoefte voor munitievoorraden., 1986 - 1989; 953-955; 3 omslagen
          - Marinebasis Parera, 1986, 953
          - MSKSAV, 1986 - 1989, 954
          - MSKSUF, 1989, 955
        - Stukken betreffende het onderzoek naar de vermissing van een staafje springstof en een elektrisch slagpijpje bij de MSKSAV., 1987; 956; omslag
        - Overeenkomst tussen de KM en Securitas Antias NV inzake het verrichten van statische bewaking en surveillance., 1988; 957; stuk
        - Stukken betreffende de overname van de beveiligingstaak van de gouverneur van de KM door het Korps Politie NA per 1 november 1988., 958; omslag
        - Stukken betreffende het inhuren van bewakingsdiensten in het kader van het terugdringen van de extra beslaglegging op het marinepersoneel., 1988; 959; omslag
        - Stukken betreffende het verstrekken van richtlijnen voor de wacht van het landhuis Barbara., 1988; 960; omslag
    - Militaire bijstand en hulpverlening, 1.2.14
      - Militaire bijstand, 1.2.14.1
        - Stukken betreffende het opstellen van landsverordeningen, landsbesluiten en instructies ten behoeve van de militaire bijstand in de NA., 1947 - 1971; 961; pak
        - Stukken betreffende de verlening van militaire bijstand door de MBP tijdens de stakingen van 30 mei - 6 juni., 1969; 962; pak
        - Stukken betreffende het verlenen van militaire bijstand aan de Antilliaanse regering ingeval van een bomalarm op de dr. Albert Plesman Luchthaven op Curaçao., 1972; 963; omslag
        - Stukken betreffende de bijstandsverlening op de internationale vliegvelden in de NA van 4 november - 14 december 1974., 1974 - 1975; 964; omslag
        - Stukken betreffende de geleverde militaire bijstand aan Aruba door de Koninklijke Nederlandse Marine., 1988; 965; omslag
        - Stukken betreffende het verlenen van militaire bijstand aan de Antilliaanse regering inzake het bewaken van Franse van strafbare feiten verdachte personen., 1988 - 1989; 966; omslag
        - Stukken betreffende het verlenen van militaire bijstand voor, tijdens en na de orkaan Hugo te St. Maarten., 1989; 967; omslag
      - Hulpverlening ter zee, 1.2.14.2
        - Stukken betreffende het verlenen van assistentie bij het lichten van het escortevaartuig USS Erie., 1951 - 1954; 968; pak
          Bevat 4 foto's.
        - Stukken betreffende de oprichting van een zeekadettenkorps door Curaçao met behulp van de marine in de NA., 1952; 969; omslag
        - Stukken betreffende de hulpverlening van Hr.Ms. Van Speijk aan het zeilvaartuig Anna Carmen., 1954; 970; omslag
        - Stukken betreffende de wijziging van de Regeling Opsporings- en Reddingsdienst in de NA., 1960; 971; omslag
        - Stukken betreffende het houden van een dinghy-drilloefening ten behoeve van opsporings- en reddingsactiviteiten., 1960; 972; omslag
        - Stukken betreffende de organisatie van de Opsporings- en Reddingsdienst., 1961 - 1966; 973; omslag
        - Rapport van Hr.Ms. Drenthe betreffende hulpverlening aan het ms Nikolaas Kontaras op 8 juli., 1972; 974; stuk
        - Stukken betreffende de steunverlening bij de ingebruikname van patrouillevaartuigen door de politie in de NA en Aruba., 1988; 975; omslag
      - Overige bijstand en hulpverlening, 1.2.14.3
        - Stukken betreffende de politionele actie van 10 - 27 augustus 1951 van de 52e Infanterie Compagnie tijdens de staking bij de Lago Oil and Transport Company Ltd. op Aruba., 976; omslag
        - Correspondentie van de CZMNA met de minister van Justitie van de NA betreffende het voorstel tot uitbreiding van de opsporingsbevoegdheid van leden van de MP., 1965; 977; omslag
        - Onderzoeksrapport inzake het Antillianiseringsproces bij de Krijgsmacht in de NA, aangeboden door de CMARNSNA., 1972; 978; omslag
        - Stukken betreffende de standpuntsbepaling bij steunverlening aan de politie in de NA., 1977; 979; omslag
        - Stukken betreffende het rapport Beschouwingen inzake de ANTMIL, aangeboden aan de BDZ., 1980 - 1984; 980; omslag
        - Stukken betreffende de steunverlening en terbeschikkingstelling van wapens en munitie aan het weerkorps VKC tot verkrijging van nieuwe wapens en munitie voor het Commandement Zeemacht in het Caraïbisch gebied., 1988 - 1989; 981; omslag
        - Stukken betreffende de Korpsorder nr. 30 van het Korps Politie Aruba regelende de competentie tussen het Korps Politie Aruba en de Koninklijke Marechaussee op Aruba., 1989; 982; omslag
    - Hydrografie, 1.2.15
      - Stukken betreffende opvraag, gebruik en controle van hydrografische gegevens in de NA., 1961 - 1966; 983-984; 2 omslagen
        - 1961-1962, 983
        - 1964-1966, 984
          Bevat 1 tekening en 2 foto's.
      - Stukken betreffende hydrografische gegevens van Surinaamse wateren., 1964 - 1965; 985; pak
      - Stukken betreffende een polygoonberekening gehouden te Suriname in januari., 1966; 986; omslag
      - Verslag van de chef der Hydrografie betreffende de Nederlands-Venezolaanse hydrografische opneming., 1972; 987; omslag
      - Stukken betreffende lacunes in de gegevens tussen zeekaarten en strandrapporten inzake Curaçao., 1974; 988; omslag
- COMMANDANT MARINEBASIS PARERA, 2
  - Stukken van algemene aard, 2.1
    - Rapporten van verrichtingen van de magazijnbeheerder der Artillerie-magazijnen in de NA over februari 1954 - november 1956., 1954 - 1956; 989; omslag
    - Verslagen van commandantenvergaderingen., 1954 - 1984; 990; pak
    - Rapporten van verrichtingen van de MBP over juni 1963 - september 1972., 1963 - 1972; 991; pak
    - Verslagen van stafvergaderingen., 1968; 992; omslag
    - Verslag van de nabespreking van het bezoek van de CZMNA aan Nederland., 1978; 993; stuk
  - Stukken betreffende bijzondere onderwerpen, 2.2
    - Organisatie, 2.2.1
      - Brief van de CZMNA houdende richtlijnen voor het uitvoeren van de reorganisatie in verband met de opheffing van de marinebasis., 1957; 994; stuk
      - Stukken betreffende de opheffing van het duikbedrijf in de NA., 1968 - 1971; 995; omslag
      - Verslagen betreffende het personeel, het materieel en de omstandigheden van de marinebasis., 1971 - 1972; 996; omslag
      - Rapport van de CMBP P.H. Kuipers betreffende de vorderingen van de marinebasis tijdens zijn commandoperiode., 1972; 997; stuk
      - Stukken betreffende de samenvoeging van de MSKSUF en de MBP., 1974 - 1977; 998; omslag
      - Processen-verbaal van vernietiging van documenten tot 1974 waarvan reeds dubbelen in archieven van hogere orde aanwezig zijn, alsmede van alle tot het ongeclassificeerde A-archief behorende documenten van de jaargang 1977., 1975 - 1980; 999; omslag
      - Overzicht van de postorganisatie in de NA., 1981; 1000; stuk
      - Stukken betreffende de overdracht en vernietiging van archiefbescheiden over de jaren 1977 - 1979, 1981 en 1984., 1981 - 1984; 1001; omslag
      - Stukken betreffende de voorbereiding van een nieuwe reorganisatie van de MBP., 1983 - 1984; 1002; omslag
      - Reçu van de overdracht van confidentieel archief van 1982., 1985; 1003; stuk
    - Bemanningslijsten, 2.2.2
      - Stukken betreffende de vaststelling en wijziging van BL's., 1963 - 1984; 1004-1005; 2 pakken
        - 1963-1978, 1004
        - 1979-1984, 1005
    - Personeelsaangelegenheden, 2.2.3
      - Algemeen, 2.2.3.1
        - Stukken betreffende de regeling van de voedselvoorziening op Curaçao, ontvangen van de intendant der Zeemacht in de NA., 1963; 1006; omslag
        - Stukken betreffende de richtlijnen bij onzekerheid over de identiteit van personen., 1963; 1007; omslag
        - Brief van de commandant aan de CZMNA betreffende de voorschriften voor het beoordelen van burgerpersoneel in de NA., 1964; 1008; stuk
        - Reglement voor bewoners van de Kustbatterij Steenrijk op Curaçao., 1967; 1009; stuk
        - Besluit van de minister van Defensie betreffende het wijzigen van de Bezoldigingsbeschikking Burgerlijk Personeel CZMNA 1966., 1971; 1010; stuk
        - Verslag van de OS&O vergadering gehouden op 2 februari., 1971; 1011; stuk
        - Stukken betreffende de aanpassing van de verplichting tot het brengen van de militaire groet., 1973; 1012; omslag
        - Beschikking van de CZMNA betreffende de benoeming van de leden van de Commissie van Voorlichting voor Aanwijzing van Aspiranten Koninkrijksofficieren, met bijlagen., 1976; 1013; omslag
        - Verslag van de vergadering van 23 april voor personeelsofficieren., 1980; 1014; stuk
        - Stukken betreffende de becommentariëring van de concept-Bekendmaking Zeemacht nr. 1008c inzake de Regeling Vergoeding voor Extra Beslaglegging., 1983; 1015; omslag
      - Bevoegdheden, 2.2.3.2
        - Stukken betreffende de overdracht van het bevel over de MBP., 1967 - 1971; 1016-1017; 2 stukken
          - Van W.A.J.P. Valkenier op A. Krijger, 1967, 1016
          - Op F. Goote, 1971, 1017
        - Operatiebevel 26/71 betreffende de overdracht van het bevel over het Commando Mariniers in de NA en over de MSKSUF van G.P. Giesberts aan E. Graaff., 1971; 1018; stuk
      - Personeelssterkte, 2.2.3.3
        - Stukken betreffende het tekort aan telegrafisten en radio-radarmonteurs bij de Verbindingsdienst in de NA., 1955; 1019; omslag
        - Nota van de waarnemend commandant aan de CZMNA betreffende de vervanging van marinepersoneel door burgerpersoneel., 1966; 1020; stuk
        - Stukken betreffende de opkomst van Antilliaanse dienstplichtigen voor de lichtingen 1973/1, 1973/2 en 1973/3., 1021; omslag
        - Stukken betreffende het formatiebestand van de Mariniers in de NA., 1979; 1022; omslag
        - Stukken betreffende aanpassingen van de personeelsformatie van de Materieelsdienst in de NA., 1983; 1023; omslag
        - Bezettingsstaten van het Commandement der Zeemacht in de NA en zijn administratieve en operatieve onderdelen., 1984; 1024; omslag
      - Dienstreizen, 2.2.3.4
        - Stukken betreffende de inspectie door luitenant ter Zee J.W. Schotel van munitiebunkers in de NA, in opdracht van de Munitie Magazijn Dienst in Nederland., 1954; 1025; omslag
        - Stukken betreffende het controlebezoek van CKMARNS van 13 februari - 7 maart aan de NA., 1963; 1026; omslag
        - Stukken betreffende bezoeken van de BDZ aan de NA., 1963 - 1971; 1027-1031; 2 omslagen en 3 stukken
          - 1963 okt. 13 - 20, 1027; omslag
          - 1965 mrt. 24 - apr. 04, 1028
          - 1966 okt. 03 - 09, 1029
          - 1970, 1030; omslag
          - 1971 okt. 22 - 29, 1031
        - Stukken betreffende het bezoek van de CZMNA aan de BDZ van 4 - 11 juli., 1971; 1032; omslag
        - Verslag betreffende een dienstreis van H.A. Rijks van de Dienst Marine Elektronisch Bedrijf te Oegstgeest voor een onderzoek naar gesignaleerde klachten omtrent de lage materieelsgereedheid van elektronische apparatuur in de NA., 1977 - 1978; 1033; stuk
        - Verslag van het werkbezoek aan de NA van 24 maart - 8 april door het hoofd Bureau Transportmaterieel van de Afdeling Vervoer van de DMKM., 1979; 1034; stuk
        - Verslag van een werkbezoek aan de NA door het hoofd van de Dienst voor OS&O te Den Helder, met geleidebrief., 1982; 1035; omslag
        - Operatieorder van de CZMNA betreffende de uitzending naar Saoedi-Arabië van een F 27-Maritime., 1984; 1036; stuk
      - Handhaving tucht en orde, 2.2.3.5
        - Stukken betreffende de wijziging van het militair straf- en tuchtrecht in de NA., 1965; 1037; omslag
        - Beschikkingen van de CZMNA betreffende het ontheffen en benoemen van officieren bij de Permanente Krijgsraad in de NA., 1966 - 1972; 1038; omslag
        - Brief van de CZMNA betreffende het geven van een aanwijzing inzake de behandeling van overtredingen van art. 116 van het Wetboek van Militair Strafrecht (feitelijke bedreiging van een meerdere)., 1979; 1039; stuk
      - Gezondheidszorg, 2.2.3.6
        - Jaarverslag 1969 van de Tandheelkundige Dienst bij de MBP., 1970; 1040; stuk
        - Stukken betreffende de werkzaamheden van de Commissie voor de Personeelszorg bij de MBP en het VSQ 1., 1970 - 1973; 1041; omslag
        - Op weg naar de Nederlandse Antillen. Gids voor het personeel van de Koninklijke Marine in de Nederlandse Antillen., 1971; 1042; deel
        - Stukken betreffende de ontvangst van de Intendant der Zeemacht in de Nederlandse Antillen (IZNA) van de Bekendmaking van Administratieve Aard 32/71 inzake de tegemoetkoming in de woninghuur in de NA., 1971; 1043; omslag
        - Algemeen verslag over de jaren 1971 en 1972 van de Stichting Protestants Militaire Tehuizen te Curaçao., 1044; stuk
        - Stukken betreffende de opheffing van het Protestants Militair Tehuis te Willemstad op Curaçao., 1973; 1045; omslag
        - Stukken betreffende het sluiten van een nieuwe huurovereenkomst met de Stichting Johannes Don Bosco inzake het Marine-watersportcentrum Brakkeput op Curaçao., 1973; 1046; omslag
      - Kleding en tenue, 2.2.3.7
        - Rapport betreffende de proefneming met een voorgesteld nieuw tropentenue, met bijlage., 1965; 1047; omslag
        - Brief van de CZMNA betreffende het dragen van burgerkleding tijdens de maaltijden., 1969; 1048; stuk
    - Operatieve orders en orders van blijvende aard, 2.2.4
      - Orders van Blijvende Aard voor de Nederlandse Antillen (OBANA's)., 1963 - 1970; 1049-1050; 1 omslag en 1 stuk
        - Nr. 169, 1963, 1049
        - Nrs. 4B - 200, 1970, 1050; omslag
    - Voorlichting, 2.2.5
      - Vertaald krantenartikel betreffende het tot zinken brengen van een Venezolaanse lichter door de Nederlandse marine., 1966; 1051; stuk
      - Verslag van de op de marinebasis gehouden diavoorstelling die in Nederland gebruikt zal worden tijdens de voorlichtingsdagen ten behoeve van uit te zenden personeel, met aanbevelingen voor verbeteringen., 1980; 1052; omslag
    - Territoriale verdediging, 2.2.6
      - Militaire infrastructuur, 2.2.6.1
        - Onroerende goederen, 2.2.6.1.1
          - Stukken betreffende het onderzoek naar de brand in de botenhal van de MBP., 1945 - 1946; 1053; pak
            Bevat 6 tekeningen en 12 foto's.
          - Stukken betreffende een algemeen plan tot herziening van de accommodaties op de MBP., 1956 - 1957; 1054; omslag
          - Stukken betreffende het plan voor de inrichting van de commandobunker CZMNA op de MBP., 1964 - 1964; 1055; omslag
          - Stukken betreffende de installatie van een recompressietank ten behoeve van het duikbedrijf op de marinebasis, alsmede de overdracht van een tank aan het Sint Elisabeth Ziekenhuis te Willemstad., 1965 - 1971; 1056; omslag
          - Stukken betreffende de richtlijn Omzetting Uitrustingsregisters, ontvangen van de IZNA., 1971; 1057; omslag
          - Brief van de RCDNA inzake de eisen waaraan een gebouw van de Radio Controledienst op Curaçao moet voldoen., 1978; 1058; stuk
          - Verslag van een werkbezoek van de DMKM betreffende onroerend-goedzaken, met onderwerpsgewijze aantekeningen., 1978; 1059; stuk
          - Stukken betreffende de behoeftestelling aan wapens van klein kaliber bij de MBP., 1981 - 1983; 1060; omslag
        - Schepen, 2.2.6.1.2
          - Reisinstructie voor Hr.Ms. Dokkum voor de terugreis naar Nederland., 1955; 1061; stuk
          - Reisinstructie voor Hr.Ms. Willem van der Zwaan voor de reis naar Suriname ter gelegenheid van het bezoek van koningin Juliana en prins Bernhard., 1955; 1062; stuk
          - Stukken betreffende de reisinstructie van Hr.Ms. Willem van der Zaan voor de reis van Willemstad naar Den Helder., 1956; 1063; omslag
          - Stukken betreffende de bijdrage aan en ontvangst van het Rapport Kleine Vaartuigen Nederlandse Antillen 1963., 1064; omslag
          - Stukken betreffende het vaargereed maken van landingsvaartuig Hr.Ms. L 9609., 1963; 1065; omslag
          - Programma van het bezoek aan de NA van het Smaldeel 5 van 28 maart - 15 juni., 1964; 1066; stuk